臺灣彰化地方法院刑事判決　　　　　　　100年度訴字第478號
公　訴　人　臺灣彰化地方法院檢察署檢察官
被　　　告　張秀蘭
選任辯護人　陳青來律師
上列被告因偽造文書案件，經檢察官提起公訴（99年度偵字第10
783 號），本院判決如下：
    主  文
張秀蘭公務員假借職務上之機會盜用公印，足以生損害於公眾及
他人，處有期徒刑捌月。扣案如附表所示之偽造獎懲令捌紙均沒
收。
    犯罪事實
一、張秀蘭係彰化縣二水鄉戶政事務所（下稱「二水戶政事務所
    」）課員，負責總務、公文收發、戶籍登記，及自民國97年
    5 月1 日起至99年4 月11日止兼辦人事等業務，為依法令服
    務於地方自治團體所屬機關而具有法定職務權限之公務員。
    緣彰化縣政府民政處民政科（下稱「彰化縣政府」）於99年
    3 月間舉辦「99年度全國戶政日慶祝活動」，辦理「選拔與
    表揚績優戶政機關、人員及志工」（以下簡稱選拔活動）作
    業，於99年3 月19日以府民戶字第0990065332號函函請轄內
    各戶政事務所推薦人選參加。二水戶政事務所收受前開函文
    後，於同年3 月25日以彰二戶字第0990000528號函回覆彰化
    縣政府推薦由張秀蘭參加該選拔活動。嗣於同年月26日因縣
    政府民政處承辦人員洪瑞君聯繫張秀蘭請其補陳相關證明文
    件，張秀蘭遂基於偽造特種文書及盜用公印之犯意，於99年
    3 月30日後至同年4 月底前之某日，假藉二水戶政事務所主
    任馬慶隆公出或請假而授權其代理職務，並將二水戶政事務
    所之關防及刻有「主任馬慶隆」字樣之職銜簽字章（下合稱
    「系爭公印」）交付使用之機會，在二水戶政事務所辦公室
    內，先以電腦接續偽造如附表編號1 至編號8 所示，其上之
    發文字號、法源依據、附註事項等內容記載均屬不實之特種
    文書獎懲令8 紙，且未循公文書處理程序，先行擬具簽稿，
    呈請有製作權之二水戶政事務所首長馬慶隆批示核定及判行
    ，復逾越馬慶隆僅授權系爭公印使用於公務之範圍，自行盜
    用系爭公印蓋用在前開獎懲令，以為前開獎懲令8 紙均係由
    馬慶隆簽核而作成之用意證明，再將附表編號1 至8 所示之
    獎懲令，寄送予洪瑞君行使之，作為前揭選拔活動審查之用
    ，足以生損害於該事務所考核其所屬公務員及該縣政府為辦
    理前開活動所為書面審查之正確性。嗣彰化縣政府於99年5
    月17日以府民戶字第0990118860號函函請該事務所主任馬慶
    隆就前開事蹟表出具初審意見，經馬慶隆審閱該事蹟表及如
    附表編號1 至6 所示之獎懲令6 紙（按：洪瑞君僅傳送系爭
    獎懲令8 紙其中與該選拔活動相關之6 紙傳真予馬慶隆審核
    ），發覺該等獎懲令有上開內容記載不實，且未擬稿經其批
    核判行，即擅自盜用系爭公印，遂報請法務部調查局彰化調
    查站究辦，始查悉上情。
二、案經法務部調查局彰化調查站移送臺灣彰化地方法院檢察署
    檢察官偵查起訴。
    理  由
壹、證據能力
一、查被告於法務部調查局彰化縣調查站詢問及偵訊時，均有辯
    護人在場陪同，其關於本案犯罪事實不利於己之陳述，並無
    出於強暴、脅迫、利誘、詐欺、疲勞訊問、違法羈押或其他
    不正之方法，亦非違反法定障礙事由經過期間不得訊問或告
    知義務之規定而為，依刑事訴訟法第156 條第1 項、第158
    條之2 規定，應認均有證據能力。
二、次按被告以外之人於審判外之言詞或書面陳述，除法律有規
    定者外，不得作為證據，刑事訴訟法第159 條第1 項固有明
    文，惟被告以外之人於審判外之陳述，雖不符合同法第159
    條之1 至第159 條之4 規定，但經當事人於審判程序同意作
    為證據，法院審酌該言詞陳述或書面陳述作成時之情況，認
    為適當者，亦得為證據，當事人、代理人或辯護人於法院調
    查證據時，知有第159 條第1 項不得為證據之情形，而未於
    言詞辯論終結前聲明異議者，視為有前項之同意，此觀同法
    第159 條之5 規定即明。經查，本判決後所引用之被告以外
    之人於審判外之陳述，及卷附與本案相關之公文書，固屬傳
    聞證據，惟當事人雖知上開證據資料為傳聞證據，但於本院
    準備程序及審判期日中均表示同意或無意見而不予爭執，且
    迄至言詞辯論終結前亦未再聲明異議，本院審酌上開證據資
    料製作時之情況尚無違法不當等瑕疵，且與本案具有關連性
    ，認為以之作為證據應屬適當，揆諸前開規定，爰逕依刑事
    訴訟法第159 條之5 規定，認前揭證據資料均有證據能力，
    合先敘明。
貳、認定被告有罪部分所憑之證據及理由
一、訊據被告張秀蘭固然坦承其確有於前開時、地，自行製作如
    附表編號1 至8 所示之獎懲令，並持之向彰化縣政府承辦選
    拔活動人員行使之事實，惟矢口否認有何偽造文書之主觀犯
    意。辯稱：(一)附表編號1 至3 獎懲令所示之具體事蹟及敘獎
    均有彰化縣政府相關公文為依據，且原彰化縣政府來函均有
    歸檔，伊不瞭解二水戶政事務所會函覆該等公文有目錄而無
    公文存檔；(二)附表編號4 獎懲令具體事蹟應為「96年度達成
    義務採購身心障礙福利機構比率」，其上「97年度」之記載
    為其筆誤，而伊係「96年度優先採購身心障礙福利機構生產
    物品」承辦人，業經彰化縣政府指示辦理敘獎；(三)附表1 編
    號5 、8 獎懲令均有二水戶政事務所主任馬慶隆批示之敘獎
    ；(四)附表編號6 獎懲令之敘獎，主任馬慶隆原批示記功1 次
    ，伊誤繕為嘉獎2 次；(五)製作獎懲令為伊當時兼辦人事之業
    務範圍，然其前手林志隆於離職前並未辦理人事業務交接，
    導致其不熟悉獎懲令之正式簽核程序，不知需經主任馬慶隆
    之正式簽核而製作該獎懲令；(六)又伊為主任馬慶隆公出或請
    假時之職務代理人，業已被授權使用系爭供印信及戳章，伊
    並非盜蓋公印；(七)二水戶政事務所人手不足，致伊平日公務
    繁忙，又因罹患腎衰竭而常有暈眩、注意力不集中之症狀，
    故獎懲令記載有誤云云。辯護人則為被告辯護稱：被告就附
    表所示之8 紙獎懲令均為有權製作，且無冒用機關印信及首
    長簽字章，並無偽造公文書之情事；又被告因身體狀況不佳
    致獎懲令記載內容錯誤而不自知，並無偽造公文書之犯意等
    語。經查：
    （一）按稱公文者，謂處理公務之文書；其程式，除法律別
          有規定外，依本條例之規定辦理，又公文程式之「令
          」，於公布法律、任免、獎懲官員，總統、軍事機關
          、部隊發布命令時用之，公文程式條例第1 條、第2
          條第1 項第1 款分別定有明文。又參酌行政院秘書處
          於99年3 月公告之「文書處理手冊」壹、第4 點：文
          書處理，指文書自收文或交辦起至發文、歸檔止之全
          部流程，分為收文處理、文件簽辦（擬辦、會送、陳
          核、核定）、文稿擬判（擬稿、會稿、核稿、判行）
          、發文處理（繕印、校對、蓋印及簽署、編號、登錄
          、封發、送達）及歸檔處理；文書處理手冊貳、第19
          點「簽、稿之撰擬說明」謂：「稿」為公文之草本，
          依各機關規定程序核判後發出。再關於彰化縣政府轄
          下各戶政事務所辦理內部人員之獎懲權責，業經該府
          於85年3 月20日以八五彰府人二字第047268號函釋授
          權各戶政事務所核定發布，有該縣政府100 年5 月4
          日府民戶字第1000111521號函附卷可稽（見本院卷第
          94頁），而二水戶政事務所所定之人事簽辦流程依序
          略為：「他機關來公文請本所辦理敘獎、本所收文掛
          號、分發公文給人事人員或主辦業務人員簽請主任敘
          獎、主任按各有功人員辛勞努力程度及人事人員簽擬
          意見，於公文書上核定獎額後將公文退請人事人員辦
          理獎懲令文稿、人事人員辦理獎懲令文稿後呈主任批
          可及校對、人事人員於獎懲令文稿批可後，將正式獎
          懲令蓋用關防及主任簽字章並送請同仁簽收獎懲令」
          ，業經該所於100 年4 月25日以彰二戶字第10000007
          51號函覆在卷（見本院卷第35頁），核與證人林志隆
          即於91年5 月間至97年5 月22日止在二水戶政事務所
          兼辦人事業務人員於調查局詢問時證稱：獎懲令之製
          作有其一定之流程，須依據彰化縣政府核定獎懲之額
          度，及事務所主任核示獎懲之對象、內容，再由承辦
          人簽擬獎懲令之稿，經由主任批示後，才列印獎懲令
          發給同仁等語，及證人馬慶隆於偵訊時證稱：獎懲令
          正式核發程序是縣政府來函，伊在來函上批示敘獎，
          再由承辦人員依批示內容核發獎懲令予當事人，承辦
          人員製作獎懲令之發文日期是依據製作完成當日呈給
          主任為準，發文字號是依據縣政府發文給二水戶政事
          務所時戶政事務所收文所編列之文號。正式獎懲令原
          則上要先有內部稿，伊批示准發後才會製作正本。獎
          懲令伊不會授權被告用印，而會親自核閱無誤後批示
          核發等語均大致相符（見調查站卷第38至39頁、偵查
          卷第10、53頁）。準此，關於獎懲令之製作，唯機關
          首長或依分層負責規定負有權限之主管始為有製作權
          之人，而辦理人事業務之人員，僅能依據主管之指示
          而為，未經主管批示核可（第一次簽核），不得擅自
          擬作獎懲令之稿，另為確保該獎懲令內容正確詳實，
          辦理人事業務之人員於製作該獎懲令（稿）完成後，
          仍須再次提交主管核稿無誤後判行（第二次簽核），
          始得製作原本、蓋印及發文，否則即為無權制作，合
          先敘明。
    （二）次查，附表編號1 至8 所示之獎懲令，均係被告於上
          揭時、地自行製作後即持向彰化縣政府承辦選拔活動
          人員行使，均未先以令（稿）形式呈二水戶政事務所
          主任馬慶隆批核之事實，業據被告於彰化縣調查站詢
          問、偵查中及本院審理時陳述明確，亦迭據證人馬慶
          隆證述屬實（見調查局卷第24頁、偵查卷第10頁、本
          院卷第206 至212 頁）；再者，被告雖另辯以其為二
          水戶政事務所主任公出或請假時之職務代理人，有權
          使用系爭公印云云。惟查，證人馬慶隆於偵、審中均
          證稱：伊請假或公出委請被告代理時，被告須代接電
          話、代答民眾詢問事項、負責保管印鑑（關防及主任
          簽名章），授權被告使用關防、印信之範圍，僅限於
          民眾申請印鑑證明、門牌證明等公務需要，但不包括
          發給私人之獎懲令等語（見偵查卷第53頁、本院卷第
          206 頁背面），足見被告未先將獎懲令以「稿」之形
          式呈二水戶政事務所主任馬慶隆批核，即擅自繕打，
          自屬無權製作，而其蓋用系爭關防及機關首長簽名章
          之公印，亦屬逾越授權範圍，殆無疑義。至被告雖提
          出證人鄭淯心欲證明其經授權使用系爭公印一情，惟
          前開證人於本院審理時固證稱：伊於任職二水戶政事
          務所期間，曾見過被告使用系爭公印，然伊不清楚授
          權被告使用系爭公印之範圍等語（見本院卷第213 至
          214頁），尚難遽為有利被告之認定。
    （三）第查，附表編號1 至8 所示之獎懲令有如下內容不實
          之處：
        (1)附表編號1 至3 所示獎懲令之敘獎事由，彰化縣政府
          固分別於97年4 月25日以府民戶字第0970081974號函
          、同年5 月27日以府民戶字第0970108176號函、同年
          8 月29日以府民戶字第0970178819號函請二水戶政事
          務所依權責自行辦理所內人員敘獎事宜，然經向二水
          戶政事務所調閱前開彰化縣政府來函原本以查明證人
          馬慶隆批示之敘獎人員及獎勵內容，該所於100 年5
          月1 日以彰二戶字第1000000809號函覆稱：該3 案函
          件均有收文登記、承辦、…、編定目錄等手續，惟並
          無紙本公文可稽，經調閱檔案，查該3 件紙本公文承
          辦人員張秀蘭並未歸檔乙情，有該所上開函文及檢附
          之卷宗目錄、收文資訊電子檔在卷可憑（見本院卷第
          83至89頁）。經與被告自行提出之附表編號1 獎懲令
          相關公文影本（見本院卷第124 至129 頁）交相比對
          ，除彰化縣政府97年4 月25日府民戶字第0970081974
          號來函上另有批註：「除主任外，餘請發令」及二水
          戶政主任馬慶隆職名章外，另有填具「張秀蘭記功一
          次、林志隆記功一次、簡惠美嘉獎二次」之擬議獎懲
          名冊，經質之證人馬慶隆則證稱：伊印象中看過該等
          擬議獎懲名冊，但檔案中找不到該縣府來函及該名冊
          等語（見本院卷第211 頁背面），益徵二水戶政事務
          所首揭函文回覆附表編號1 至3 所示之彰化縣政府原
          始來函尚在承辦人員即被告之持有中，並未歸檔一事
          ，並非全然無稽。
        (2)經核閱附表編號4 獎懲令所示敘獎事由即「97年度達
          成義務採購身心障礙福利機構比率」之相關函文結果
          ，其中彰化縣政府98年12月24日府社障字第09803214
          68號函（見偵查卷第31頁）之主旨固與該編號4 獎懲
          令之內容相符，然觀諸該函文，主管批示之內容為「
          敬會人事，請人事辦理憲懋（即鄭憲懋）嘉獎乙次」
          ，敘獎對象並非被告嘉獎乙次之情；又經本院向彰化
          縣政府調閱如附表編號4 所示發文日期、發文字號之
          相關函文結果，彰化縣政府以100 年4 月28日府民戶
          字第10000103416 號函覆稱查無該字號（即被告偽造
          獎懲令所示之98年1 月20日府民戶字第0900156 號）
          （見本院卷第73頁），且彰化縣政府98年1 月5 日收
          文之彰府字第0000156 號函文主旨為97年度山坡地超
          限利用改正清查補助經費，亦與本案無關，有該府
          100 年5 月9 日府水保字第1000112818號函可按（見
          本院卷第102 至104 頁），足認附表編號4 獎懲令之
          內容確屬不實。
        (3)經核閱附表編號6 所示獎懲令相關之彰化縣政府來函
          及批示敘獎內容（見偵查卷第36頁），原批示為被告
          記功1 次，然被告偽造之獎懲令卻記載為嘉獎2次 。
          附表編號7 所示獎懲令雖有相關函文及批示敘獎內容
          可佐（見附表該編號備註欄），惟經向彰化縣政府查
          詢附表編號7 獎懲令上所載發文字號函文，該府於
          100 年4 月28日以府民戶字第10000103416 號函覆稱
          查無99年1 月14日府民戶字第099000095 號函（見本
          院卷第73頁），且該府發文字號0000000000號受文者
          為彰化縣政府社會處及北斗鎮公所，發文日期為99年
          1 月6 日一節，亦有該府100 年5 月6 日府社救字第
          1000115990號函在卷可參（見本院卷第100 至101 頁
          ），顯與被告所辯其因不熟諳獎懲令製作方式，而以
          彰化縣政府去函二水戶政事務所要求辦理敘獎事宜函
          文之發文日期、字號作為獎懲令之發文日期、字號之
          辯詞不符，亦不可採。
        (4)至附表編號5 、8 所示獎懲令雖分別有相關函文及批
          示敘獎內容可佐（分別見附表各該編號備註欄），然
          其與前揭附表編號1 至4 、6 、7 所示之獎懲令之發
          文日期、字號均為被告擅自引用自彰化縣政府民政處
          函文，為被告所自承，不符前揭文書處理手冊關於機
          關發文字號之規範，又該等獎懲令記載之法令依據「
          戶政專業人員獎懲標準」已於97年10月22日停止適用
          ，及附註欄關於申訴之權責機關未填全銜等事項記載
          謬誤，自屬內容不實。
    （四）被告雖又辯稱係因前承辦人事業務之人員林志隆於離
          職前並未辦理人事業務之交接，導致其不熟悉獎懲令
          之正式簽核程序云云，惟查被告早於89年3 月15日起
          ，即曾承辦該事務所人事業務，並有依循公文書製作
          程式製作獎懲令之經驗，此有被告於89年至90年間依
          程序辦理之獎懲令（稿）附卷可按（見本院卷第41至
          46頁），其既有多次辦理人事業務之經驗，對於該項
          業務之經辦程序應以知之甚詳，是其就前揭獎懲令之
          人事簽辦流程自難諉為不知，足見其上開所辯均屬臨
          訟卸責之詞，委無足採。
    （五）此外，復有彰化縣政府、二水戶政事務所如附表備註
          欄所示之相關函文（頁次詳參附表）在卷可稽及如附
          表編號1 至8 所示之偽造獎懲令原本共8 紙扣案可資
          佐證（見調查局卷第78至89頁）。綜上所述，本件事
          證明確，被告前開犯行洵堪認定，應予依法論科。
參、論罪科刑
一、按稱公文書者，謂公務員職務上製作之文書，刑法第10條第
    3 項定有明文；亦即依法令從事於公務之人員，於從事公務
    時，在職務上所製作之文書均屬之。雖學理上對於公務員職
    務上製作之文書，以是否具有對外效力始為公文書仍有爭議
    ，惟刑法對此並無明文限制，是凡公務員職務上所製作之文
    書，均屬公文書。又刑法第212 條之偽造、變造護照、旅券
    、免許證、特許證及關於品行、能力、服務或其他相類之證
    書、介紹書，此等文書，性質上有屬於公文書者，有屬於私
    文書者，其所以別為一類者，無非以其或與謀生有關，或為
    一時之方便，於公共信用之影響較輕，故處刑亦輕，乃關於
    公文書與私文書之特別規定（最高法院90年度臺上字第910
    號判決要旨參照）。而該條所謂「其他相類之證書、介紹書
    」，係指與關於品行、能力、服務之證書、介紹書相類似之
    文書而言，如其具有公文書之性質，則依特別法優於普通法
    之原則，尚無適用同法第211 條而論以偽造公文書之餘地（
    最高法院90年度臺上字第6628號判決要旨參照）。查被告為
    公務員，其於兼辦人事業務上偽造之如附表編號1 至8 所示
    之獎懲令，雖屬公文書，然其性質係被告為證明自己能力而
    偽造，難謂非刑法第212 條所稱之特種文書，起訴意旨認係
    公文書，尚有未洽。
二、次按刑法所謂公印，係指公署或公務員職務上所使用之印信
    而言；又所謂公印或公印文，係專指表示公署或公務員資格
    之印信而言，即俗稱大印與小官章及其印文（最高法院22年
    上字第1904號、69年臺上字第693 號判例要旨參照），又按
    公印之形式凡符合印信條例規定之要件而製頒，無論為印、
    關防、職章、圖記，如足以表示其為公務主體之同一性者，
    均屬之（參考最高法院89年度臺上字第3155號判決意旨），
    是以附表所示8 紙獎懲令上「彰化縣二水鄉戶政事務所印」
    、「主任馬慶隆」之印文，自屬同法第218 條所稱之公印文
    。又盜用公印，刑法第218 條第2項 既有獨立處罰之規定，
    且較刑法第212 條之處罰為重，則於偽造刑法第212 條之特
    種文書同時盜用公印者，即難置刑法第218 條處刑較重之罪
    於不問（司法院釋字第82號解釋、最高法院70年度臺上字第
    6511號判決參照），則依重法優於輕法之法規競合原理，應
    從較重之盜用公印罪論處。是核被告所為，係犯刑法第216
    條、第212 條之行使偽造特種文書罪及同法第218 條第2 項
    之盜用公印罪，被告偽造附表編號1 至8 之獎懲令後持以行
    使，偽造之低度行為應為行使之高度行為所吸收；而被告盜
    用公印之行為較行使偽造特種文書之行為之處罰為重，應從
    較重之盜用公印罪論處。起訴意旨認被告所為係犯刑法第21
    6 條、第211 條之行使偽造公文書罪嫌，容有未洽，惟因起
    訴之社會基本事實相同，爰依法變更起訴法條。又被告偽造
    並行使如附表所示之8 紙獎懲令之犯行，乃基於同一偽造並
    行使公文書之犯意，且時空密接，客觀上侵害同一國家法益
    ，應認係單一偽造並進而行使公文書犯行之數個舉動接續實
    施，為包括一罪之接續犯。
三、再按刑法第134 條關於公務員犯罪加重處罰之規定，只以假
    借職務上之權力、機會或方法而故意犯瀆職罪章以外各罪為
    已足，初不以其合法執行職務為要件，故公務員之執行職務
    縱非合法，苟係利用其職務上之權力、機會或方法而故意犯
    罪，即不能解免加重之責（最高法院24年上字第1344號判例
    參照）。查被告於案發時係任職二水戶政事務所課員，負責
    總務、公文收發、戶籍登記，並兼辦人事業務，為依法令服
    務於地方自治團體所屬機關而具有法定職務權限之公務員，
    竟假借該機關主任委託其代理職務而交付系爭公印信之機會
    ，盜用系爭公印蓋用於其偽造之前揭獎懲令特種文書上，依
    前開說明，自符合刑法第134 條前段之規定，應依該條之規
    定加重其刑。
四、爰審酌被告身為公務人員，本應奉公守法，僅為競選績優人
    員，竟知法犯法，偽造獎懲令及盜用公印，有害官箴，其行
    為殊不可取，惟念及其未有前科犯行，素行尚佳，兼衡其犯
    罪之動機、目的，及其生活狀況、智識程度等一切情狀，量
    處如主文所示之刑。至被告前雖未曾因故意犯罪而受有期徒
    刑之宣告，有其臺灣高等法院被告全國前案紀錄表在卷可按
    ，惟其未知坦認犯行，迄今尚以工作繁重、身體健康不佳致
    不熟悉人事程序等詞卸責，未見悛悔之意，本院認不宜逕予
    緩刑之宣告，以示儆懲。
五、末查，扣案如附表編號1 至8 所示之偽造獎懲令8 紙，係被
    告犯本件犯罪所生之物，且持以行使，爰併依刑法第38條第
    1 項第2 、3 款之規定，併予宣告沒收（惟其上盜用之系爭
    公印文，並非偽造之印章之印文，依最高法院48年度臺上字
    第113 號判決意旨，不在刑法第219 條所定須沒收之列）。
據上論斷，應依刑事訴訟法第299 條第1 項前段、第300 條，刑
法第134 條前段、第218 條第2 項、第38條第1 項第2 、3 款，
判決如主文。
本案經檢察官劉欣雅到庭執行職務。
中    華    民    國   100    年    7     月    20    日
                  刑事第六庭    審判長法官  葛永輝
                                法      官  黃玉琪
                                法      官  胡宜如
以上正本證明與原本無異。
如不服本判決應於收受判決後10日內向本院提出上訴書狀，並應
敘述具體理由。其未敘述上訴理由者，應於上訴期間屆滿後20日
內向本院補提理由書（均須按他造當事人之人數附繕本）「切勿
逕送上級法院」。
告訴人或被害人對於判決如有不服具備理由請求檢察官上訴者，
其上訴期間之計算係以檢察官收受判決正本之日期為準。
中    華    民    國   100    年    7     月    20    日
                                書  記  官  林淑文
附錄本案論罪科刑法條：
中華民國刑法第134條
公務員假借職務上之權力、機會或方法，以故意犯本章以外各罪
者，加重其刑至二分之一。但因公務員之身分已特別規定其刑者
，不在此限。
中華民國刑法第218條
偽造公印或公印文者，處 5 年以下有期徒刑。
盜用公印或公印文足以生損害於公眾或他人者，亦同。
【附表】：
┌─┬──────────────┬────────────────┐
│編│偽造獎懲令之內容            │備註（相關文書證據）            │
│號├──┬───┬──┬────┼──┬──────────┬──┤
│  │發文│發文字│獎勵│具體事蹟│編號│證據提出人          │卷內│
│  │日期│號    │內容│        │    ├──────────┤頁數│
│  │    │      │    │        │    │證據名稱            │    │
│  │    │      │    │        │    ├──────────┤    │
│  │    │      │    │        │    │證據內容            │    │
├─┼──┼───┼──┼────┼──┼──────────┼──┤
│1 │97年│府民戶│記功│主辦第7 │(1) │彰化縣政府          │本院│
│  │4月 │字第09│1次 │屆立法委│    ├──────────┤卷第│
│  │25日│700819│    │員選舉及│    │彰化縣政府97年4 月25│74至│
│  │    │74號  │    │全國性公│    │日府民戶字第09700819│76頁│
│  │    │      │    │民投票造│    │74號函暨評分表、獎勵│    │
│  │    │      │    │冊及統計│    │標準表、獎勵名冊格式│    │
│  │    │      │    │工作圓滿│    │                    │    │
│  │    │      │    │完成任務│    ├──────────┤    │
│  │    │      │    │。      │    │敘獎事由：          │    │
│  │    │      │    │        │    │第7 屆立法委員選舉及│    │
│  │    │      │    │        │    │全國性公民投票選舉人│    │
│  │    │      │    │        │    │名冊及統計工作      │    │
│  │    │      │    │        │    │                    │    │
│  │    │      │    │        ├──┼──────────┼──┤
│  │    │      │    │        │(2) │被告                │本院│
│  │    │      │    │        │    ├──────────┤卷第│
│  │    │      │    │        │    │彰化縣政府97年4 月25│124 │
│  │    │      │    │        │    │日府民戶字第09700819│至  │
│  │    │      │    │        │    │74號函暨評分表、獎勵│129 │
│  │    │      │    │        │    │標準表、獎勵名冊格式│頁  │
│  │    │      │    │        │    │                    │    │
│  │    │      │    │        ├──┼──────────┼──┤
│  │    │      │    │        │(3) │彰化縣二水鄉戶政事務│偵查│
│  │    │      │    │        │    │所                  │卷第│
│  │    │      │    │        │    ├──────────┤13頁│
│  │    │      │    │        │    │彰化縣二水鄉戶政事務│、本│
│  │    │      │    │        │    │所100年2月15日彰二戶│院卷│
│  │    │      │    │        │    │字第1000000311號函、│第83│
│  │    │      │    │        │    │100年5月1日彰二戶字 │頁。│
│  │    │      │    │        │    │第1000000809號函    │    │
│  │    │      │    │        │    ├──────────┤    │
│  │    │      │    │        │    │說明：本所存檔之彰化│    │
│  │    │      │    │        │    │      縣政府97年4月 │    │
│  │    │      │    │        │    │      25日府民戶字第│    │
│  │    │      │    │        │    │      0000000000號案│    │
│  │    │      │    │        │    │      件，有收文登記│    │
│  │    │      │    │        │    │      、承辦、..編定│    │
│  │    │      │    │        │    │      目錄（97-1205-│    │
│  │    │      │    │        │    │      1-7），惟並無 │    │
│  │    │      │    │        │    │      紙本公文可稽  │    │
├─┼──┼───┼──┼────┼──┼──────────┼──┤
│2 │97年│府民戶│記功│主辦第12│(1) │彰化縣政府          │本院│
│  │5月 │字第09│2次 │屆總統副│    ├──────────┤卷第│
│  │27日│701081│    │總統選舉│    │彰化縣政府97年5 月4 │77至│
│  │    │76號  │    │暨全國性│    │日府民戶字第09701081│79頁│
│  │    │      │    │公民投票│    │76號函              │    │
│  │    │      │    │選舉造冊│    ├──────────┤    │
│  │    │      │    │及統計工│    │敘獎事由：          │    │
│  │    │      │    │作圓滿達│    │第12任總統副總統選舉│    │
│  │    │      │    │成任務。│    │及全國性公民投票，編│    │
│  │    │      │    │        │    │造選舉人名冊及統計工│    │
│  │    │      │    │        │    │作                  │    │
│  │    │      │    │        │    │                    │    │
│  │    │      │    │        ├──┼──────────┼──┤
│  │    │      │    │        │(2) │彰化縣二水鄉戶政事務│偵查│
│  │    │      │    │        │    │所                  │卷第│
│  │    │      │    │        │    ├──────────┤13頁│
│  │    │      │    │        │    │彰化縣二水鄉戶政事務│、本│
│  │    │      │    │        │    │所100年2月15日彰二戶│院卷│
│  │    │      │    │        │    │字第1000000311號函、│第83│
│  │    │      │    │        │    │100年5月1日彰二戶字 │頁。│
│  │    │      │    │        │    │第1000000809號函    │    │
│  │    │      │    │        │    ├──────────┤    │
│  │    │      │    │        │    │說明：本所存檔之彰化│    │
│  │    │      │    │        │    │      縣政府97年4月 │    │
│  │    │      │    │        │    │      25日府民戶字第│    │
│  │    │      │    │        │    │      0000000000號案│    │
│  │    │      │    │        │    │      件，有收文登記│    │
│  │    │      │    │        │    │      、承辦、..編定│    │
│  │    │      │    │        │    │      目錄（97-1299-│    │
│  │    │      │    │        │    │      2-92），惟並無│    │
│  │    │      │    │        │    │      紙本公文可稽  │    │
├─┼──┼───┼──┼────┼──┼──────────┼──┤
│3 │97年│府民戶│嘉獎│辦理加強│(1) │彰化縣政府          │本院│
│  │8月 │字第09│2次 │政府機關│    ├──────────┤卷第│
│  │29日│701788│    │及學校節│    │彰化縣政府97年8 月29│80至│
│  │    │19號  │    │約能源措│    │日府民戶字第09701788│81頁│
│  │    │      │    │施獲96年│    │19號函              │    │
│  │    │      │    │度執行成│    ├──────────┤    │
│  │    │      │    │效績優。│    │敘獎事由：          │    │
│  │    │      │    │        │    │「加強政府機關及學校│    │
│  │    │      │    │        │    │節約能源措施」96年度│    │
│  │    │      │    │        │    │執行成效獲評定為執行│    │
│  │    │      │    │        │    │績優                │    │
│  │    │      │    │        │    │                    │    │
│  │    │      │    │        ├──┼──────────┼──┤
│  │    │      │    │        │(2) │彰化縣二水鄉戶政事務│偵查│
│  │    │      │    │        │    │所                  │卷第│
│  │    │      │    │        │    ├──────────┤13頁│
│  │    │      │    │        │    │彰化縣二水鄉戶政事務│、本│
│  │    │      │    │        │    │所100年2月15日彰二戶│院卷│
│  │    │      │    │        │    │字第1000000311號函、│第83│
│  │    │      │    │        │    │100年5月1日彰二戶字 │頁。│
│  │    │      │    │        │    │第1000000809號函    │    │
│  │    │      │    │        │    ├──────────┤    │
│  │    │      │    │        │    │說明：本所存檔之彰化│    │
│  │    │      │    │        │    │      縣政府97年4月 │    │
│  │    │      │    │        │    │      25日府民戶字第│    │
│  │    │      │    │        │    │      0000000000號案│    │
│  │    │      │    │        │    │      件，有收文登記│    │
│  │    │      │    │        │    │      、承辦、..編定│    │
│  │    │      │    │        │    │      目錄（97-1499-│    │
│  │    │      │    │        │    │      10-49 ），惟並│    │
│  │    │      │    │        │    │      無紙本公文可稽│    │
│  │    │      │    │        │    │                    │    │
├─┼──┼───┼──┼────┼──┼──────────┼──┤
│4 │98年│府民戶│嘉獎│97年度達│(1) │彰化縣二水鄉戶政事務│偵查│
│  │1 月│字第08│1次 │成義務採│    │所                  │卷第│
│  │20日│00156 │    │購身心障│    ├──────────┤31頁│
│  │    │號    │    │礙福利機│    │彰化縣政府98年12月24│    │
│  │    │      │    │構比率。│    │日府社障字第09803214│    │
│  │    │      │    │        │    │68號函              │    │
│  │    │      │    │        │    │                    │    │
│  │    │      │    │        │    ├──────────┤    │
│  │    │      │    │        │    │敘獎事由：          │    │
│  │    │      │    │        │    │97年度優先採購身心障│    │
│  │    │      │    │        │    │礙福利機構團體或庇護│    │
│  │    │      │    │        │    │工場物品及服務      │    │
│  │    │      │    │        │    │                    │    │
│  │    │      │    │        │    │99年1月11日批示：   │    │
│  │    │      │    │        │    │請人事辦理憲懋（即鄭│    │
│  │    │      │    │        │    │憲懋）嘉獎乙次。    │    │
│  │    │      │    │        │    │                    │    │
│  │    │      │    │        │    │                    │    │
├─┼──┼───┼──┼────┼──┼──────────┼──┤
│5 │98年│府民戶│記功│主辦97年│(1) │彰化縣二水鄉戶政事務│偵查│
│  │5月8│字第09│1次 │各項戶籍│    │所                  │卷第│
│  │日  │801076│    │人口統計│    ├──────────┤34頁│
│  │    │86號  │    │報表作業│    │彰化縣政府98年5 月8 │。  │
│  │    │      │    │，積極負│    │日府民戶字第09801076│    │
│  │    │      │    │責，認真│    │86號函              │    │
│  │    │      │    │執行任務│    ├──────────┤    │
│  │    │      │    │全年無錯│    │敘獎事由：          │    │
│  │    │      │    │漏，備極│    │97年度各種戶籍人口統│    │
│  │    │      │    │辛勞。  │    │計報表              │    │
│  │    │      │    │        │    │                    │    │
│  │    │      │    │        │    │批示：              │    │
│  │    │      │    │        │    │請秀蘭姐（即被告）簽│    │
│  │    │      │    │        │    │獎。                │    │
├─┼──┼───┼──┼────┼──┼──────────┼──┤
│6 │98年│府民戶│嘉獎│辦理振興│(1) │彰化縣二水鄉戶政事務│偵查│
│  │5月 │字第09│2次 │經濟發放│    │所                  │卷第│
│  │19日│801165│    │消費券編│    ├──────────┤36頁│
│  │    │58號  │    │造印製發│    │彰化縣政府98年5月19 │。  │
│  │    │      │    │放名冊圓│    │日府民戶字第09801165│    │
│  │    │      │    │滿達成任│    │58號函              │    │
│  │    │      │    │務。    │    ├──────────┤    │
│  │    │      │    │        │    │敘獎事由：          │    │
│  │    │      │    │        │    │振興經濟發放消費券編│    │
│  │    │      │    │        │    │造印製發放名冊作業  │    │
│  │    │      │    │        │    │                    │    │
│  │    │      │    │        │    │批示：              │    │
│  │    │      │    │        │    │協辦張秀蘭記功壹次。│    │
│  │    │      │    │        │    │                    │    │
│  │    │      │    │        │    │                    │    │
│  │    │      │    │        │    │                    │    │
│  │    │      │    │        │    │                    │    │
├─┼──┼───┼──┼────┼──┼──────────┼──┤
│7 │99年│府民戶│嘉獎│辦理98年│(1) │彰化縣二水鄉戶政事務│偵查│
│  │1月 │字第09│2次 │縣長議員│    │所                  │卷第│
│  │14日│900009│    │鄉鎮長選│    ├──────────┤57頁│
│  │    │5號   │    │舉工作認│    │彰化縣政府99年2月22 │、本│
│  │    │      │    │真負責圓│    │日府民戶字第09900397│院卷│
│  │    │      │    │滿完成任│    │97號函              │第24│
│  │    │      │    │務。    │    ├──────────┤頁。│
│  │    │      │    │        │    │敘獎事由：          │    │
│  │    │      │    │        │    │本縣第16屆縣長、第17│    │
│  │    │      │    │        │    │屆縣議員、第16屆鄉鎮│    │
│  │    │      │    │        │    │市長選舉各戶政事務所│    │
│  │    │      │    │        │    │辦理選舉人名冊編造及│    │
│  │    │      │    │        │    │統計工作            │    │
│  │    │      │    │        │    │                    │    │
│  │    │      │    │        │    │批示：嘉獎2 次秀蘭（│    │
│  │    │      │    │        │    │      即被告）。    │    │
├─┼──┼───┼──┼────┼──┼──────────┼──┤
│8 │99年│府民戶│嘉獎│辦理輔導│(1) │彰化縣二水鄉戶政事務│偵查│
│  │4月6│字第09│1次 │98年公務│    │所                  │卷第│
│  │日  │900781│    │人員高等│    ├──────────┤56頁│
└─┴──┴───┴──┴────┴──┴──────────┴──┘